臺灣高等法院臺中分院民事裁定　　　　　　96年度聲字第97號
再抗告人
即聲請人　　台灣凸輪股份有限公司
法定代理人　甲○○
訴訟代理人　劉憲璋律師
送達代收人　劉憲璋律師
上列再抗告人因聲請宣告破產事件，再抗告人對於民國96年6月
28日本院即臺灣高等法院臺中分院96年度破抗更 (一)字第2號裁
定，提起再抗告，本院裁定如下：
    主  文
再抗告駁回。
再抗告訴訟費用由再抗告人負擔。
    理  由
一、按民事訴訟法第四百八十六條規定：「(一)抗告，除別有規定
    外，由直接上級法院裁定。(二)抗告法院之裁定，以抗告不合
    法而駁回者，不得再為抗告。但得向原法院提出異議。(三)前
    項異議，準用第四百八十四條第二項及第三項之規定。(四)除
    前二項之情形外，對於抗告法院之裁定再為抗告，僅得以其
    適用法規顯有錯誤為理由，並經原法院之許可者為限。(五)前
    項許可，以原裁定所涉及之法律見解具有原則上之重要性者
    為限。(六)第四百三十六條之三第三項、第四項及第四百三十
    六條之六之規定，於第四項之抗告準用之」。又該條條文所
    謂「原則上之重要性」，指所涉及之法律問題意義重大而有
    加以闡釋之必要而言。
二、再抗告意旨略以：緣再抗告人從事機械製造，近年來因國內
    外景氣不佳，公司業績大幅下滑，虧損嚴重，於民國（下同
    ）92年2月6日經票據交換所公告為拒絕往來戶，各往來銀行
    分別向抗告人及保證人提起訴訟，並聲請強制執行，致抗告
    人以機械設備抵充債務後，已無力繼續經營。經查公司債權
    人多達十二人，負債總額為新台幣（下同）85,504,891元，
    而資產總額僅為現金支票68萬元（即票號A0000000號、面額
    六十八萬元、發票日95年9月8日、付款人台中法院郵局、受
    款人台灣凸輪股份有限公司），公司資產已顯不能清償負債
    ，爰依破產法第58條規定，聲請宣告破產云云。但鈞院以：
    破產案件之破產管理人報酬，按「標的物財產價值」百分之
    九計算收入，稽徵機關核算九十五年度執行業務者收入標準
    第一條參照。查本件破產債權共十七筆總額為85,504,891元
    ，核破產管理人之報酬為7,695,441元（計算式：85,504,89
    1x9% =7,695,441），即屬財團費用，而抗告人公司之資產
    為現金支票六十八萬元，顯不敷清償破產財團費用，而無宣
    告破產之實益，駁回再抗告人聲請在案。惟查鈞院引用稽徵
    機關核算九十五年度執行業務者收入標準第一條有關：破產
    案件之破產管理人報酬，按「標的物財產價值」百分之九計
    算收入，其中條文中所謂「標的物財產價值」究指何意？並
    未依職權向稽徵機關確認何意，有違破產法第57條、97條、
    148條規定，自有適用法規顯有錯誤之情形，為此提起再抗
    告等情。
三、按稽徵機關核算九十五年度執行業務者收入標準第一條規定
    ：破產案件之破產管理人報酬，按「標的物財產價值」百分
    之九計算收入。其條條文中所謂「標的物財產價值」，乃指
    破產債權，乃本院本於職權適用法律所表示之法律上之意見
    （通稱法律見解），並無適用法規顯有錯誤之可言，是本件
    再抗告人之聲請，不予許可。綜上，再抗告人既未具體表明
    本院第二審裁定，有何適用法規顯有錯誤之情形，揆諸首開
    說明，其再抗告難認合法，自不應准許其再抗告。
四、本件事證已臻明確，再抗告人其餘攻擊或防禦方法及所提證
    據，均與本院心證之形成，不生影響，爰不一一再加以論述
    ，併此敘明。
五、依民事訴訟法第四百八十六條、第七十八條，裁定如主文。
中　　華　　民　　國　　96　　年　　7 　　月　　26　　日
          民事第一庭    審判長法　官　吳火川
                              法　官　邱森樟
                              法　官　陳繼先
以上正本係照原本作成。
如不服本裁定應於裁定送達後10日內向本院提出抗告理由狀（須
按他造人數附具繕本），並繳納抗告裁判費新台幣1,000元。
                              書記官　陳三軫
中　　華　　民　　國　　96　　年　　7 　　月　　26　　日
                                                      Ｃ
